臺灣高等法院刑事裁定
111年度聲字第2642號
聲  請  人
即  被  告  吳衍璊

                    住○○市○○區○○路000巷0號2樓之3  上列聲請人即被告因違反毒品危害防制條例等案件（本院102年度上訴字第1101號），聲請付與卷證影本等，本院裁定如下：
    主  文
吳衍璊於繳納相關費用後，准予付與如附表所示卷證影本，且就
所取得之卷證影本內容不得散布或為非正當目的使用，並禁止為
訴訟外之利用。
其他聲請駁回。
    理  由
一、聲請意旨略以：依據人民之權利義務、法律地位平等，請求
    付與車輛搜索票、V8監視器畫面、監視器畫面、地院及高院
    之法庭錄音光碟，另請求勘驗現場、請求六號分機查槍砲彈
    藥刀械及竊盜罪等語。
二、准予聲請付與卷證影本部分：
　㈠按刑事訴訟法第33條第2項及第3項分別規定「被告於審判中
    得預納費用請求付與卷宗及證物之影本。但卷宗及證物之內
    容與被告被訴事實無關或足以妨害另案之偵查，或涉及當事
    人或第三人之隱私或業務秘密者，法院得限制之」、「被告
    於審判中經法院許可者，得在確保卷宗及證物安全之前提下
    檢閱之。但有前項但書情形，或非屬其有效行使防禦權之必
    要者，法院得限制之」。上開檢閱卷宗及證物之限制規定，
    其立法理由揭明「於判斷檢閱卷證是否屬被告有效行使防禦
    權所必要時，法院宜審酌其充分防禦之需要、案件涉及之內
    容、有無替代程序及司法資源之有效運用等因素，綜合認定
    之，例如被告無正當理由未先依第2項請求付與卷宗及證物
    之影本，即逕請求檢閱卷證，或依被告所取得之影本已得完
    整獲知卷證資訊，而無直接檢閱卷證之實益等情形，均難認
    屬其有效行使防禦權所必要」等旨。而依司法院釋字第762
    號解釋意旨，被告之卷證資訊獲知權，屬其受憲法訴訟權保
    障之範疇，判決確定後之被告，如有聲請再審或非常上訴等
    訴訟上之需求，其卷證資訊獲知權應等同於審判中之被告，
    而得類推適用上揭包括但書在內之相關規定（最高法院109
    年度台抗字第622號意旨參照）。基此，刑事訴訟法第33條
    之卷證資訊獲知權不應拘泥於文義，窄化侷限於「審判中」
    被告始得行使，應從寬解釋包括判決確定後之被告，因訴訟
    目的之需要，而向判決之原審法院聲請付與卷證影本，實無
    逕予否准之理，仍應個案審酌是否確有訴訟之正當需求及聲
    請付與卷證影本之範圍有無刑事訴訟法第33條第2項但書規
    定應予限制之情形，而為准駁之決定。
　㈡查聲請人即被告吳衍璊（下稱聲請人）前因違反毒品危害防
    制條例之販賣第一級毒品（2罪）、轉讓第一級毒品（1罪）
    等案件，經臺灣新北地方法院以101年度訴字第806號判決判
    處有期徒刑15年6月、15年6月、1年4月，定應執行有期徒刑
    18年，經聲請人不服提起上訴，本院以102年度上訴字第110
    1號（下稱本案）判決就販賣第一級毒品罪（2罪）部分均撤
    銷改判幫助施用第一級毒品罪，各判處有期徒刑1年4月，就
    轉讓第一級毒品罪部分駁回其上訴，聲請人不服而上訴至最
    高法院，經最高法院於民國102年9月12日以102年度台上字
    第3701號判決駁回上訴確定，有聲請人之本院被告前案紀錄
    表在卷可按。而聲請人聲請付與如附表所示之卷宗資料，業
    經敘明係為訴訟上主張權利所需，可認係為維護其法律上利
    益，為保障聲請人獲悉卷內資訊之權利，准予聲請人預納費
    用後，交付如附表所示之卷證影本，惟聲請人就所取得之卷
    宗影本內容不得散布或非正當目的使用，並禁止為訴訟外之
    利用。
三、聲請駁回部分：
　㈠聲請人另聲請付與V8監視器畫面及監視器畫面部分，然本案
    卷證資料中並無聲請人所指「V8監視器畫面」、「監視器畫
    面」，聲請人此部分聲請自屬無據，應予駁回。　　
　㈡聲請交付法庭錄音部分：
　　按111年7月22日修正公佈之法庭錄音錄影及其利用保存辦法
    第9條第1項規定：「法庭錄音、錄影內容，應保存至裁判確
    定後三年六個月，始得除去。但經判處死刑或無期徒刑確定
    之案件，其保存期限依檔案法之規定」。查本案（102年度
    上訴字第1101號）業經最高法院於102年9月12日以102年度
    台上字第3701號判決上訴駁回確定，已如前述，且本案既非
    判決被告死刑或無期徒刑確定之案件，依前開說明，本案之
    法庭錄音應保存至裁判確定後3年6月即得除去，聲請人迄今
    （111年7月29日）始聲請交付本案法院（地方法院、本院）
    之法庭錄音光碟，自無從准許，應予以駁回。 
  ㈢關於聲請人聲請勘驗現場、請求六號分機查槍砲彈藥刀械及
    竊盜罪部分，然本案聲請人上述違反毒品危害防制條例案件
    ，已經判決確定，依據現行相關法律的規定，聲請人無從在
    此情形下再為證據調查之聲請，故聲請人此部分聲請於法無
    據，應予駁回。
據上論斷，依刑事訴訟法第220條，裁定如主文。
中　　華　　民　　國　　111 　年　　8 　　月　　23　　日
                  刑事第十八庭  審判長法　官  何俏美
                                      法　官  黃紹紘
                                      法　官  葉乃瑋
以上正本證明與原本無異。
如不服本裁定，應於收受送達後五日內向本院提出抗告狀。
                                      書記官  張玉如
中　　華　　民　　國　　111 　年　　8 　　月　　23　　日

附表：
編號 卷證資料   1 臺灣板橋地方法院100年聲搜字第2346號搜索票（100年偵字第27431號卷第4頁）